Inventaris van het archief van de Vereniging tot Behartiging der Stoomvaartbelangen in Nederland (VSBN), (1868) 1884-1942
Nationaal Archief, Den Haag
- EERSTE AFDELING: Vereeniging tot behartiging der stoomvaart-belangen in Nederland (1884-1942)
  - Bijzonder, II.
    - Activiteiten, C.
      - Vaarwegen, 1.
        - stremmingen in de waterwegen, d.
          - Stukken betreffende vertraging in de Mallegatsluis in Gouda., 1927.; 681; 1 omslag
          - Stukken betreffende klachten over het lage waterpeil wegens werkzaamheden aan het kanaal tussen Dieren en Apeldoorn., 1928.; 682; 1 omslag
          - Ingekomen brief betreffende herhaaldelijk lang oponthoud bij de sluis te Vreeswijk., 1928.; 683; 1 stuk
          - Stukken betreffende klachten over de ijsbestrijding tijdens de winters van 1928-1929 en van 1936-1937 in het Merwedekanaal., 1928, 1929 en 1937.; 684; 1 omslag
          - Stukken betreffende de tijdelijke afsluiting van het Apeldoornse kanaal wegens werkzaamheden., 1929.; 685; 1 omslag
          - Stukken betreffende klachten over de moeilijke doorvaart onder de nieuwe brug in 's-Graveland., 1931.; 686; 1 omslag
          - Stukken betreffende vertragingen wegens de gesloten spoorbrug in Uithoorn., 1933.; 687; 1 omslag
          - Staten van richting en sterkte der getijden in de Zuid-hollandse en Zeeuwse stromen. Gedrukt., 1937.; 688; 1 deel
          - Stukken betreffende stremmingen bij de Vlakebrug., 1938.; 689; 1 omslag
          - Stukken betreffende vertragingen voor de scheepvaart tijdens werkzaamheden aan de Maas tussen Grave en Lith., 1939.; 690; 1 omslag
          - Stukken betreffende stremmingen wegens de vernielde hefbrug bij 's-Hertogenbosch over de Zuid-Willemsvaart., 1940.; 691; 1 omslag
        - inpoldering en bedijking, e.
          - Briefwisseling tussen C.F. Cramer en G.W. Schlesing betreffende vertegenwoordiging van de V.S.B.N. in de Staatscommissie voor het droogmaken van de Zuiderzee., 1892.; 692; 1 omslag
          - Uittreksel uit het verslag van de Staatscommissie tot het instellen van een onderzoek omtrent afsluiting en droogmaking van de Zuiderzee, ter bestudering aangeboden aan het bestuur. Gedrukt., 1894.; 693; 1 deel
          - Stukken betreffende de schutsluizen bij de in te dijken Lauwerzee., 1902-1905.; 694; 1 omslag
            Zie voor de bijlagen inventarisnummers 695-698.
          - Verslag van de Commissie inzake de indijking der Lauwerzee in verband met de afstroming van het boezemwater. Gedrukt., 1904.; 695; 1 deel
            Bijlage bij inventarisnummer 694.
          - Nota betreffende de gewijzigde inrichting van de stoombemaling van Groningen te Zoutkamp, aanvulling op het Lauwerzeeverslag van 1904. Gedrukt., 1905.; 696; 1 deel
            Aanvulling op inventarisnummer 695 en bijlage bij inventarisnummer 694.
          - Land- en zeekaarten en enige werktekeningen betreffende de indijking van de Lauwerzee. Gedrukt c., 1905.; 697; 25 kaarten
          - Nota's betreffende het onderzoek omtrent de afsluiting en droogmaking van de Zuiderzee, de Wadden en de Lauwerzee. Gedrukt., 1905.; 698; 3 deeltjes
          - Stukken betreffende een prognose over de bootverbinding Amsterdam-Friesland na de drooglegging van de Zuiderzee. Gestencild., 1926-1929.; 699; 1 omslag
      - Bedrijfseconomische bestand in de binnenvaart, 2.
        Zie ook inventaris van het archief van de Instelling voor Economische en Sociale Belangen, inventarisnummers 882-908.
        - algemene economische toestand in de binnenvaart, a.
          - Staat inhoudende het aantal en tonnage van de stoomboten in Nederland in 1887., 700; 1 band
          - Stukken betreffende een ontwerp van de binnenscheepvaartwet van 1923., 1921-1922.; 701; 1 omslag
          - Statistiek van de scheepvaartbeweging op de rivieren en kanalen in Nederland. 1923, uitgave van het Ministerie van Waterstaat. Gedrukt., 1924.; 702; 1 deel
          - Enquête gehouden door een commissie uit de binnenvaart inzake het vervoersvraagstuk aangaande aantal en tonnage van de schepen op de binnenvaart., 1925.; 703; 1 omslag
          - Stukken betreffende een enquête over het aantal en tonnage van schepen in de Rijn, ingesteld door de centrale commissie voor de Rijnvaart., 1930.; 704; 1 omslag
          - Statistiek van de grootte en samenstelling van de binnenvloot in Nederland, samengesteld door het Centraal Bureau voor de Statistiek. Gedrukt., 1934.; 705; 1 omslag
          - Stukken betreffende de wet inzake evenredige vrachtverdeling, E.V., 1934-1936.; 706; 1 omslag
          - Stukken betreffende de economische positie van de Nederlandse binnenvaart., Z.j.; 707; 1 omslag
        - concurrentie met andere takken van vervoer, b.
          - Stukken betreffende de concurrentie van de binnenschippers tegen de S.S. en de H.Y.S.M. inzake goederenvervoer., 1916, 1917.; 708; 1 omslag
          - Stukken betreffende een overeenkomst tussen de Utrechtsche Handelsvereeniging en de binnenschippers., Z.j. (1928).; 709; 1 omslag
          - Stukken betreffende de concurrentie van de S.S. inzake het groupagevervoer., 1929.; 710; 1 omslag
          - Stukken betreffende de bestrijding van omkoperij in de handel. Gedrukt., 1930.; 711; 1 omslag
          - Stukken van de Staatscommissie en de Commissie van Veertien inzake het vervoersvraagstuk met name de onderlinge concurrentie., 1930, 1932.; 712; 1 omslag
          - Stukken betreffende de uitgave van een Transportgids voor wateren wegvervoer in Nederland., 1935.; 713; 1 omslag
          - Notulen van de vergadering van 7 februari 1935 van de V.S.B.N. en de R.K. Transportbond betreffende de concurrentie tussen water-, trein- en wegvervoer., 714; 1 omslag
          - Stukken betreffende overleg van de Vereeniging van werkgevers in de Binnenbeurtvaart met het autobeurtdienstbedrijf inzake concurrentie., 1935.; 715; 1 omslag
          - Stukken houdende reacties op een toespraak over de verhouding van de verschillende takken van vervoer door minister Gelissen te Amsterdam gehouden op 31 januari 1936, 716; 1 omslag
          - Stukken betreffende een protest van het Comité van Actie der Binnenschippers tegen de concurrentie van de overheidsvervoerbedrijven. Gedrukt., 1936.; 717; 1 omslag
          - Stukken betreffende instelling van een studiecommissie van verkeerseconomie. Getypt., 1938.; 718; 1 omslag
          - Stukken betreffende de concurrentie van de binnenvaart met N.S., 1939 en 1940.; 719; 1 omslag
        - vervoerscondities, vrachttarieven en beurtvaartadres, c.
          - Stukken betreffende wijziging in het reglement voor de vervoerscondities van 1917., 1918-1922.; 720; Geschreven, getypt, gedrukt; 1 omslag
            Met bijlagen
          - Stukken betreffende een gerechtelijke uitspraak over de toepasbaarheid van de vervoerscondities van 1917 in een geschil van W.A. Heyningen in Driel tegen N.V. Van der Schuyt in Rotterdam., 1918.; 721; Geschreven, getypt, gestencild; 1 omslag
          - Stukken inhoudende een nadere uitleg omtrent de gewijzigde vervoerscondities, in het bijzonder de verplichting van het gebruik van een beurtvaart-adres., 1922.; 722; 1 omslag
          - Stukken betreffende de toepasselijkheid van de Algemene Vervoerscondities in verband met de nieuwe Zeewet., 1928.; 723; 1 omslag
          - Stukken betreffende de aansprakelijkheidsregeling voor het vervoer van personen en goederen in de binnenvaart. Gestencild., Z.j. (1936).; 724; 1 omslag
          - Vervoerscondities van de Vereeniging tot behartiging van de belangen van de binnenlandsche beurtvaart te Rotterdam. Gedrukt., 1912.; 725; 1 deel
          - Stukken betreffende condities voor het verzekeren bij passagiersvervoer in de binnenvaart., 1924.; 726; 1 omslag
          - Stukken betreffende de tarieven voor het begeleiden van vrachtschepen op de Rijn., 1892-1893.; 727; 1 omslag
          - Stukken betreffende de vrachttarieven., 1917 en 1919.; 728; 1 omslag
          - Stukken betreffende de interpretatie van de Rijnvaartacte in verband met de tarieven voor vrachtvervoer over Rijn, Waal en Lek., 1938.; 729; 1 omslag
          - Stukken betreffende een conflict tussen het Nederlands Binnenvaart Bureau en. de commissie Ten Hope inzake een onvoldoende coördinatie bij het vaststellen van de vrachttarieven., 1938.; 730; 1 omslag
          - Notulen van de verschillende besprekingen van het bestuur inzake de invoering van een gezamenlijk beurtvaartadres., 1918.; 731; 1 omslag
          - Stukken betreffende de invoering van één uniform beurtvaartadres voor de maatschappijen aangesloten bij de V.S.B.N., A.B.V., H.B.V. en R.B.V., 1918.; 732; 1 omslag
          - Stukken betreffende bezwaren tegen het invoeren van één uniform beurtvaartadres., 1918 en 1919.; 733; 1 omslag
          - Weekstaten van de verkoop van het beurtvaartadresformulier., 18 mei 1921-31 januari 1925.; 734; 1 deel
          - Stukken betreffende de exploitatie van de N.V. Beurtvaartadres., 1935-1937.; 735; 1 omslag
        - haven-, lig-, brug-, tol- en sluisgelden, d.
          - Verzamelstaten van haven-, kade-, en liggelden in verschillende gemeenten., 1868, 1914, 1922, 1925.; 736; Geschreven, getypt, gedrukt p; 1 omslag
          - Rekesten gericht aan ministeries, provinciale staten, gemeentebesturen en de Tweede Kamer inzake een gunstiger regeling voor doorvaart bij bruggen en sluizen en voor het aanleggen in ha-., 1885-1889.; 737; Geschreven, gedrukt; 1 lias
          - Stukken betreffende de afschaffing van de watertollen in Nederland., 1889, 1891, 1899, 1934.; 738; Geschreven, gestencild, gedrukt; 1 omslag
          - Stukken betreffende de provinciale heffingen in de waterwegen., 1931, 1938.; 739; Getypt, gestencild, gedrukt; 1 omslag
        - belastingen, e.
          - Stukken betreffende "aantekengeld"., 1917, 1927, 1928, 1931 en 1933.; 740; Geschreven, gedrukt; 1 omslag
          - Stukken betreffende de terugvordering van de zakelijke bedrijfsbelasting die door sommige gemeenten geheven wordt., 1923.; 741; 1 omslag
          - Stukken betreffende de Zegelvet van 1917 en van 1922 en de toepassing daarvan op het beurtvaartadres., 1917-1926.; 742; 1 omslag
            Met bijlage
        - vervoer van bepaalde produkten, f.
          - Gedeponeerde voorwaarden bij bet overhalen van granen. Gedrukt, 1912.; 743; 1 deeltje
          - Stukken betreffende het vervoeren van gedistilleerd., 1924-1925, 1937.; 744; 1 omslag
          - Stukken betreffende de wet op het vervoeren van tarwe., 1931.; 745; 1 omslag
          - Stukken betreffende het vervoer van granen, zaden en peulvruchten., 1939.; 746; 1 omslag
        - bedrijfsschade en verzekeringen, g.
          Zie ook inventaris van het archief van de Commissie van Arbitrage inventarisnummer 913-952.
          - Stukken betreffende de moeilijke exploitatie van de veerdienst Amsterdam-Schellingwoude tijdens de Duitse bezetting., 1940-1941.; 747; 1 omslag
          - Stukken betreffende schade aan het materiaal van de leden ten gevolge van oorlogshandelingen in 1940., 748; 1 omslag
          - Stukken betreffende verzekeringen van het materiaal in de binnenvaart., 1913.; 749; 1 omslag
          - Lijsten van assuradeuren, makelaars en experts ten behoeve van de binnenscheepvaart., 1917.; 750; 1 omslag
          - Stukken betreffende de oprichting van een Beurtvaart-Verzekeringsmaatschappij., 1918.; 751; 1 omslag
          - Verslag van de gecombineerde vergadering van V.S.B.N. en de instellingen voor economische en sociale belangen inzake de N.V. Beurtvaart Verzekeringsmaatschappij op 4 oktober 1918., 752; 1 omslag
          - Stukken betreffende de assurantiecommissie in de beurtvaart, die bestudeerde vaar de verzekeringen voor de binnenschippers ondergebracht zouden kunnen worden., 1922.; 753; 1 omslag
        - reclames van cliëntèle, h.
          - Stukken betreffende een geschil tussen de expediteur Bezemer te Dordrecht en de firma Duits te Dordrecht betreffende een beschadiging aan een zending., 1920.; 754; 1 omslag
          - Stukken betreffende een klacht over een te hoge vrachtprijs berekend door de Groninger-Rotterdam Stoomboot-Maatschappij aan de firma Akkerdijk te Amsterdam., 1927.; 755; 1 omslag
          - Stukken betreffende een meningsverschil over betaling der verzendkosten van een lading flessen door de firma Te Winkel te Rotterdam, verzonden per Varekamp's motorbootdienst., 1937.; 756; 1 omslag
      - Personeelsaangelegenheden, 3.
        Zie ook inventaris van het archief van de Instelling voor Economische en Sociale Belangen, inventarisnummers 882-884, 891-896.
        - arbeidsvoorwaarden, a.
          - Tekst der bepalingen in het Burgerlijk Wetboek betreffende arbeidsovereenkomsten, uitgave van de V.S.B.N. Gedrukt., 1908.; 757; 1 deel
          - Modellen van arbeidsovereenkomsten, uitgegeven door de V.S.B.N. Gedrukt., Z.j. (1909).; 758; 1 omslag
          - Stukken betreffende arbeidsvoorwaarden voor transportpersoneel., 1916-1918.; 759; 1 omslag
          - Stukken inhoudende antwoord op een enquête ingesteld door V.S.B.N. omtrent werktijden, overuren en salarissen van het varend personeel., 1921.; 760; 1 omslag
          - Stukken betreffende algemene arbeidsvoorwaarden voor de binnenschippers., 1925.; 761; 1 omslag
          - Notulen van de 10e vergadering der Centrale Commissie van Belanghebbenden bij de Binnenvaart van 10 juni 1926 handelende over de arbeidsvoorwaarden., 762; 1 omslag
          - Stukken betreffende een arbeidscontract te Zaandam, waartegen de Bond van Transportarbeiders bezwaren maakte., 1928.; 763; 1 omslag
          - Stukken van de Centrale Commissie van Belanghebbenden bij de Binnenscheepvaart inzake werktijden., 1924.; 764; 1 omslag
          - Stukken betreffende het werken op zaterdagmiddag bij de beurtvaart., 1924.; 765; 1 omslag
          - Stukken betreffende de werktijden van het varend personeel., 1927.; 766; 1 omslag
          - Stukken betreffende looneisen van het lager personeel bij de beurtvaartdiensten., 1915.; 767; 1 omslag
          - Stukken betreffende een nieuwe loonregeling voor het lager personeel bij de binnenvaart., 1917-1919.; 768; 1 omslag
          - Stukken betreffende een voorstel om de Ionen voor al het binnenvaartpersoneel te verlagen., 1922.; 769; 1 omslag
          - Stukken betreffende Ionen van het lager personeel op de lichterschepen., 1925.; 770; 1 omslag
        - stakingen, b.
          - Stukken betreffende stakingen van het personeel der beurtvaartdiensten in Nederland., 1917-1918.; 771; 1 omslag
          - Lijsten van personeel van de beurtvaartmaatschappijen dat wegens staking is ontslagen., 1917-1918.; 772; 1 omslag
          - Akte waarin de directies der stoomvaartmaatschappijen elkaar toezeggen om geen onderhandelingen aan te gaan met de Bond van Machinisten, Stokers en Dekpersoneel inzake de stakingen., 1917.; 773; 1 stuk
          - Stukken betreffende het overleg van de V.S.B.N. met de Centrale Bond van Transportarbeiders inzake de stakingen in 1918., 1917-1919.; 774; Geschreven, getypt, gestencild; 1 omslag
          - Verslag van de staking van het binnenvaartpersoneel in de Laakhaven te 's-Gravenhage in 1918., 775; 1 stuk
            Pagina 1 ontbreekt.
          - Notulen van de vergaderingen van een commissie der H.B.V., opgericht naar aanleiding van de staking in de Laakhaven te 's-Gravenhage., 1918-1919.; 776; 1 omslag
          - Stukken betreffende een steunfonds ten behoeve van de leden van de Haagse beurtvaartondernemingen, die te lijden hadden van de stakingen in de Laakhaven te 's-Gravenhage., 1918.; 777; 1 omslag
        - sociale voorzieningen, c.
          - Stukken betreffende een brief van de Nederlandsche Vereeniging der Gezagvoerders bij de binnenvaart over een levensverzekering van het personeel., 1915-1916.; 778; 1 omslag
          - Stukken betreffende een wachtgeldregeling., 1921.; 779; 1 omslag
          - Stukken betreffende verzekeringen voor het Rijnvaartpersoneel., 1925 en z.j.; 780; 1 omslag
          - Stukken betreffende een bedrijfsvereniging voor ziekengeldverzekering., 1929-1932.; 781; 1 omslag
        - opleiding tot binnenvaartschipper, d.
          - Stukken betreffende de opleiding tot schipper op de binnenvaart., 1925, 1930, 1931 en 1935.; 782; 1 omslag
        - onderwijs aan schipperskinderen, e.
          - Statuten der Vereeniging Schoolfonds voor schipperskinderen "Schuttevaêr". Gedrukt., 1917.; 783; 1 deeltje
          - Stukken betreffende het onderwijs aan schipperskinderen., 1923, 1925, 1930-1932.; 784; 1 omslag
          - Ingekomen brief van het Comité Jubileumuitgave voor het schoolfonds voor schipperskinderen "Schuttevaêr". Gedrukt., 1929.; 785; 1 stuk
        - erepenningen, f.
          - Lijsten van personeelsleden in de binnenvaart aan wie door de V.S.B.N. erepenningen en diploma's zijn uitgereikt., 1912-1940.; 786; 1 omslag
            Zie ook leden van verdienste, inventarisnummer 627.
      - Veiligheidsmaatregelen, 4.
        Zie ook inventaris van het archief van de Instelling tot Verlichting van de Lek. Inventarisnummers 866-881.
        - Stukken betreffende het vervoer van lichtontvlambare stoffen., 1892-1894, 1898, 1901-1902.; 787; 1 omslag
        - Stukken betreffende het gevaar voor de kleine vaartuigen bij het snel voorbijvaren van de zeestoomboten in de haven van Schiedam., 1893 en 1894.; 788; 1 omslag
        - Stukken betreffende lichtseinen op de schipbruggen., 1895.; 789; 1 omslag
        - Stukken betreffende een veiligheidsreglement inzake het varen met motorschepen op de Rijn., 1895 en 1896.; 790; 1 omslag
        - Stukken betreffende lichtseinen op de schepen in de Rijnvaart., 1895, 1896, 1898-1902.; 791; 1 omslag
        - Stukken betreffende een beperking van de nachtvaart., 1897, 1898, 1910, 1917 en 1918.; 792; 1 omslag
        - Stukken betreffende eenvormigheid inzake de lichtseinen op de verschillende bruggen., 1903.; 793; 1 omslag
        - Stukken betreffende fluitsignalen op de schepen., 1911.; 794; 1 omslag
        - Stukken betreffende gasboeien in het Hollands Diep., 1913.; 795; 1 omslag
        - Stukken betreffende het plaatsen van bakens bij de kribben in de Rijn., 1913.; 796; 1 omslag
        - Stukken betreffende het binnenaanvaringsreglement, 1915-1917 en 1923-1925.; 797; 1 omslag
        - Stukken betreffende de verlichting op de bruggen in de Haarlemmermeerpolder., 1918, 1919.; 798; 1 omslag
        - Stukken betreffende een mistsignaal aan de mond van de Ketel, nabij Kampen., 1926 en 1934.; 799; 1 omslag
        - Stukken betreffende het III-de Internationale Congres voor Reddingswezen en E.H.B.O. te Amsterdam gehouden van 7 tot 11 september 1926., 800; 1 omslag
        - Compte rendu du IIIe Congres International de sauvetage et de premiers secours en cas d'accidents. Gedrukt., 1927.; 801; 1 deel
        - Stukken betreffende klachten over de boeien in de Maas nabij Rotterdam., 1927.; 802; 1 omslag
        - Ingekomen brief betreffende het voeren van licht op de schepen., 1927.; 803; 1 stuk
        - Stukken betreffende algemene veiligheidsmaatregelen voor bet waterverkeer., 1928.; 804; Geschreven, getypt, gestencild; 1 omslag
        - Stukken betreffende. een reglement inzake beveiliging van spoorbruggen., 1928 en 1938.; 805; 1 omslag
        - Jaarverslag van de stichting "het Veiligheidsmuseum" over 1929. Gedrukt., Z.j. (1929).; 806; 1 deel
        - Stukken betreffende het IVe Nationale Veiligheids-Congres, gehouden op 5 en 6 juli 1929 in Amsterdam., 807; 1 omslag
        - Aanvulling op het verdrag van Parijs van 1925 inzake afmetingen van binnenvaartuigen in verband met de veiligheid., 1930.; 808; 1 omslag
        - Verslag van het VIe Nationale Veiligheidscongres gehouden in 1931. Gedrukt., Z.j.; 809; 1 deel
        - Stukken betreffende het lidmaatschap der V.S.B.N. van het Veiligheidsmuseum., 1937.; 810; 1 omslag
        - Stukken betreffende hinder van een zoeklicht van het vliegveld Eindhoven op de Zuid-Willemsvaart., 1937.; 811; 1 omslag
        - Stukken betreffende de aanleg van beplanting langs de vaarwegen om verblinding te voorkomen van de stuurlui der binnenvaart., 1938.; 812; 1 omslag
        - Stukken betreffende de verlichting van het Bergscheveld., 1938, 1939.; 813; 1 omslag
        - Stukken betreffende richtlijnen inzake de luchtbescherming voor de binnenscheepvaart., 1939.; 814; 1 omslag
      - Voorlichting, 5.
        - publicaties, a.
          Zie ook uitgaven van de vereniging, inventarisnummers 10, 22, 610-615, 757, 953 en 955.
          - Stukken betreffende het verstrekken van gegevens voor publicaties over de vereniging., 1937 en 1938.; 815; 1 omslag
        - lezingen, b.
          - Rede van ir. C.F. Cramer ter gelegenheid van het 10-jarig bestaan der V.S.B.H., (1894).; 816; 1 stuk
          - Stukken naar aanleiding van de lezing van de heer dr. J. Hanrath, gehouden op 3 oktober 1935 in Den Haag, over "betekenis van de Nederlandse binnenvaart"., 817; 1 omslag
        - tentoonstellingen, c.
          - Stukken betreffende een stand van de V.S.B.N. op de Eerste Nederlandsche Tentoonstelling op Scheepvaartgebied "ENTOS" gehouden in Amsterdam van augustus tot september 1913., 818; 1 omslag
            Met bijlagen, foto's en sluitzegels
          - Stukken betreffende de tentoonstelling van de binnenscheepvaart bij gelegenheid van het regeringsjubileum., 1923.; 819; 1 omslag
        - binnenscheepvaartcongressen, d.
          - Statuten en ledenlijst van de Vereeniging Binnenscheepvaart-Congres., 1921.; 820; 1 omslag
          - Stukken betreffende binnenscheepvaartcongressen: derde, 1921; vierde, 1923; vijfde, 1924; zesde, 1926; achtste, 1930 en twaalfde, 1938.; 821; 1 omslag
          - Pre-adviezen voor binnenscheepvaartcongressen. 6 deeltjes, 822-827
            - Derde binnenscheepvaartcongres 1921. Z.j., 822
            - Vijfde binnenscheepvaartcongres 1924. Z.j., 823
            - Zesde binnenscheepvaartcongres 1926. Z.j., 824
            - Achtste binnenscheepvaartcongres 1930. Z.j., 825
            - Tiende binnenscheepvaartcongres 1934. Z.j., 826
            - Dertiende binnenscheepvaartcongres 1939. Z.j., 827
        - excursies, e.
          - Stukken betreffende excursies van de V.S.B.N. naar Boskoop, Gouda en Doetinchem., 1917-1918.; 828; 1 omslag
          - Stukken betreffende de excursie naar de Internationale Watertentoonstelling in Luik in 1939., 829; 1 omslag
      - Diverse onderwerpen, 6.
        - Briefwisseling met de Algemene Nederlandsche Vereeniging voor Vreemdelingenverkeer betreffende de uitgave van een gids met vaarroutes voor net personenvervoer., 1916.; 830; 1 omslag
        - Stukken betreffende een enquête inzake de invoering van de zomertijd., 1923 en 1924.; 831; 1 omslag
        - Stukken betreffende net. 50-jarig jubileum van de V.S.B.N. op 10 november 1934., 1934 en 1935.; 832; 1 omslag
        - Briefwisseling van de bestuursleden betreffende de bijdrage aan het kado bij gelegenheid van het huwelijk van prinses Juliana en prins Bernhard., 1937.; 833; 1 omslag
    - Financiën, D.
      - Rekeningen en verantwoordingen., 834-837; 4 omslagen
        - 1888-1906, 834
        - 1913-1919, 835
        - 1924-1928, 836
        - 1934-1938, 837
      - Kasboeken., 838-839; 2 delen
        - 1905-1924, 838
        - 1925-1932, 839
      - "Register" waarin opgenomen gegevens over activa en passiva., 1902-1914.; 840; 1 deel
      - Grootboek over de jaren 1914-1929., 841; 1 deel
      - Stukken betreffende een extra bijdrage van de leden om de financiële toestand van de vereniging te verbeteren., 1913.; 842; 1 omslag
    - Documentatie, E.
      - Brochures over de economische positie van de binnenvaart., 843-847; 5 deeltjes
        - Eene proeve om verbetering te brengen in net personen- en goederenvervoer bij de stoomvaart. C.F. Cramer, Z.p. 1894., 843
        - De binnenlandsche beurtvaart, bijdrage in het gedenkboek "Rotterdam 1328-1928". Anoniem. Rotterdam. z.j. (1928)., 844